臺灣新竹地方法院刑事判決　　　　　　100年度審易字第208號
公　訴　人　臺灣新竹地方法院檢察署檢察官
被　　　告　毛慶豪
上列被告因竊盜案件，經檢察官提起公訴（99年度偵字第8961號
），本院依簡式審判程序判決如下：
    主  文
毛慶豪犯攜帶兇器於夜間侵入住宅竊盜未遂罪，累犯，處有期徒
刑伍月，如易科罰金，以新臺幣壹仟元折算壹日。
扣案之小型鐵撬壹支、圓形狀之鐵絲壹條及六角板手貳支均沒收
之。
    事  實
一、毛慶豪前曾於民國98年間因竊盜案件，經本院於99年3 月15
    日以99年度竹東簡字第33號判處有期徒刑3 月，於99年4 月
    12日確定，並於99年8 月23日執行完畢。
二、毛慶豪仍不知悔改，復基於意圖為自己不法所有之犯意，於
    99年11月18日22時15分許之夜間，攜帶其所有客觀上足以對
    人之生命、身體造成危險，足以作為兇器使用之小型鐵撬1
    支、圓形狀之鐵絲1 條及六角板手2 支等物，開啟蘇新雅所
    居住位於新竹市○區○○街115 號4 樓402 室之租屋處房門
    後，擅自侵入蘇新雅之住宅內（無故侵入他人住宅部分未據
    告訴），並著手行竊而搜尋室內財物時，適經蘇新雅返回其
    住處發覺乃報警處理，毛慶豪見狀隨即逃逸而未得逞。嗣於
    同日22時20分許，在新竹市○○街194 號前，遭獲報前往處
    理之員警當場逮獲毛慶豪，並扣得小型鐵撬1 支、圓形狀之
    鐵絲1 條及六角板手2 支等物。
三、案經新竹市警察局移送臺灣新竹地方法院檢察署檢察官偵查
    起訴。
    理  由
一、查本件被告毛慶豪所犯刑法第321 條第1 項第1 款、第3 款
    、第2 項之加重竊盜未遂罪，非死刑、無期徒刑、最輕本刑
    為三年以上有期徒刑之罪，被告於本院準備程序進行中，就
    被訴事實為有罪之陳述，經本院認合於刑事訴訟法第273 條
    之1 第1 項之規定，裁定進行簡式審判程序，合先敘明。
二、訊據被告毛慶豪對於上揭事實坦承不諱，並經被害人蘇新雅
    於警詢及偵訊時指述綦詳，且有新竹市警察局刑警大隊搜索
    筆錄1 份、自願受搜索同意書1 份、扣押物品目錄表1 份、
    扣押物品收據1 份及現場照片5 幀等附卷足憑，此外，亦有
    小型鐵撬1 支、圓形狀之鐵絲1 條及六角板手2 支等物扣案
    足資佐證，足見被告所為前開自白確與事實相符而堪採信。
    從而本案事證明確，被告所為前述犯行堪以認定，應予依法
    論科。
三、論罪科刑：
（一）按被告毛慶豪行為後，刑法第321 條業於100 年1 月10日
      修正，並經總統於100 年1 月26日以華總一義字第100000
      15561 號令公布生效，自100 年1 月28日起施行。而修正
      後刑法第321 條第1 項第1 款及第3 款規定「犯竊盜罪而
      有下列情形之一者，處六月以上五年以下有期徒刑，得併
      科新臺幣十萬元以下罰金：一、侵入住宅或有人居住之建
      築物、船艦或隱匿其內而犯之者。三、攜帶兇器而犯之者
      。」，修正前該條項第1 款及第3 款規定「犯竊盜罪而有
      下列情形之一者，處六月以上五年以下有期徒刑：一、於
      夜間侵入住宅或有人居住之建築物、船艦或隱匿其內而犯
      之者。三、攜帶兇器而犯之者。」是上揭條文修正結果，
      法定本刑增訂罰金刑，且第1 款將「於夜間侵入」之時間
      要素刪除，即不論何時侵入住宅竊盜，均為加重竊盜類型
      ，涉及科刑規範變更，自有新舊法比較之必要。查被告為
      本案犯行之時間為99年11月18日22時15分許，若適用舊法
      ，已該當於修正前刑法第321 條第1 項第1 款所規定之「
      夜間」，且無從併科罰金；若適用新法，雖亦構成同條項
      第1 款之加重竊盜罪，惟尚得併科罰金，顯見適用舊法較
      有利於被告。另被告所為攜帶兇器之犯行，若適用舊法，
      刑度為有期徒刑六月以上五年以下，若適用新法，刑度為
      有期徒刑六月以上五年以下，尚得併科新臺幣十萬元以下
      之罰金，顯見適用舊法較有利於被告。是本件依刑法第2
      條第1 項前段規定比較新舊法結果，應適用被告行為時即
      修正前之刑法第321 條第1 項第1 款及第3 款規定予以論
      處。
（二）次按刑法第321 條第1 項第3 款攜帶兇器竊盜罪所謂之兇
      器，其種類並無限制，凡客觀上足以對人之生命、身體、
      安全構成威脅，具有危險性之器械均屬之，此有最高法院
      79 年 度臺上字第5253號判例意旨可資參照。查本件被告
      行竊時所攜帶小型鐵撬1 支、圓形狀之鐵絲1 條及六角板
      手2 支等物均係質地堅硬鐵製品，客觀上得持以攻擊人身
      ，對人之生命、身體、安全構成威脅，為具有相當危險性
      之器械，證諸前開判例意旨，自均屬刑法第321 條第1 項
      第3 款所稱之兇器。
（三）核被告毛慶豪所為，係犯修正前刑法第321 條、第1 項第
      1 款、第3 款、第2 項之攜帶兇器夜間侵入住宅竊盜未遂
      罪。另被告雖已著手於竊盜行為之實施，惟未生竊得財物
      之結果，其犯罪尚屬未遂，爰依刑法第25條第2 項之規定
      ，按既遂犯之刑度減輕其刑。又被告前曾於98年間因竊盜
      案件，經本院於99年3 月15日以99年度竹東簡字第33號判
      處有期徒刑3 月，於99年4 月12日確定，並於99年8 月23
      日執行完畢等情，此有臺灣新竹地方法院檢察署刑案資料
      查註紀錄表及臺灣高等法院被告全國前案紀錄表各1 份在
      卷足參，其於5 年以內故意再犯本件有期徒刑以上之罪，
      為累犯，應依刑法第47條第1 項之規定加重其刑，並依法
      先加後減之。爰審酌被告年輕力壯，不思以正途賺取金錢
      ，不尊重他人之財產權，因缺錢花用即著手竊取他人財物
      ，惟因遭被害人發覺而未遂，被告犯罪後坦承犯行，態度
      尚可暨其生活狀況、品行、智識程度、犯罪動機、目的、
      手段等一切情狀，量處如主文所示之刑，並諭知如易科罰
      金之折算標準，以資懲儆。
（四）至扣案之小型鐵撬1 支、圓形狀之鐵絲1 條及六角板手2
      支等物，均為被告所有，且係供其上揭犯行所用之物等情
      ，業據被告供承在卷，爰依刑法第38條第1 項第2 款之規
      定，併予宣告沒收。
據上論斷，應依刑事訴訟法第273 條之1 第1 項、第299 條第1
項前段，刑法第2 條第1 項前段、修正前刑法第321 條第1 項第
1 款、第3 款、第2 項、第25條第2 項、第47條第1 項、第41條
第1 項前段、第38條第1 項第2 款，刑法施行法第1 條之1 第1
項、第2 項前段，判決如主文。
本案經檢察官邱志平到庭執行職務。
中    華    民    國   100    年    7     月    15    日
                  刑事第九庭      法  官      楊惠芬
以上正本證明與原本無異。
如不服本判決應於收受本判決後10日內向本院提出上訴書狀，上
訴書狀應敘述具體理由。上訴書狀未敘述上訴理由者，應於上訴
期間屆滿後20日內補提理由書狀於本院( 均須按他造當事人之人
數附繕本 )「切勿逕送上級法院」。
中    華    民    國   100    年    7     月    15    日
                                  書記官      許弘杰
附錄本案論罪科刑法條：
修正前刑法第321 條：
犯竊盜罪而有左列情形之一者，處六月以上五年以下有期徒刑：
一、於夜間侵入住宅或有人居住之建築物、船艦或隱匿其內而犯
    之者。
二、毀越門扇、牆垣或其他安全設備而犯之者。
三、攜帶兇器而犯之者。
四、結夥三人以上而犯之者。
五、乘火災、水災或其他災害之際而犯之者。
六、在車站或埠頭而犯之者。
前項之未遂犯罰之。